臺灣士林地方法院民事裁定          100年度消債更字第103號
債  務  人  許慧玉
上列當事人聲請更生事件，本院裁定如下：
    主  文
債務人許慧玉自中華民國一百年十二月三十日下午五時起開始更
生程序。
命司法事務官進行本件更生程序。
    理  由
一、按債務人不能清償債務或有不能清償之虞，且無擔保或無優
    先權之債務總額未逾新臺幣（下同）1,200 萬元者，於法院
    裁定開始清算程序或宣告破產前，得向法院聲請更生，觀諸
    消費者債務清理條例第3 條、第42條第1 項規定自明。次按
    ，法院開始更生程序之裁定，應載明其年、月、日、時，並
    即時發生效力。法院開始更生或清算程序後，得命司法事務
    官進行更生或清算程序，必要時得選任律師、會計師或其他
    適當之自然人或法人一人為監督人或管理人，復為同條例第
    45條第1 項、第16條所明定。
二、聲請意旨略以：伊有不能清償債務情事，前已提出債權人清
    冊，以書面向最大債權金融機構之國泰世華商業銀行股份有
    限公司（下稱國泰世華銀行）請求協商，惟協商不成立。又
    伊無擔保或無優先權之債務總額未逾1,200 萬元，復未經法
    院裁定開始清算程序或宣告破產，爰向本院聲請更生等語。
三、經查，債務人所主張之上開事實，業據提出民國（下同）98
    至99年度綜合所得稅各類所得資料清單及財產歸屬資料清單
    （見本院卷第12至14頁）、勞工保險被保險人投保資料表（
    見本院卷第15至16頁）、全戶戶籍謄本（見本院卷第18頁）
    、房屋租賃契約書影本（見本院卷第19至20頁）、與國泰世
    華銀行之前置協商不成立通知書影本（見本院卷第21頁）、
    財團法人金融聯合徵信中心當事人綜合信用報告及協商前置
    專用債權人清冊（見本院卷第22至27頁）、金融機構存摺內
    頁影本（見本院卷第82至86頁）及生活支出繳費證明（見本
    院卷第107 至118 頁）等為證，核閱屬實，堪認為真正。次
    查，債務人現除每月薪資收入2 萬2,000 元核與其任職公司
    函覆相符（本院卷第125 頁）外，別無其他財產可供清償，
    以債務人陳報之債務總金額達103 萬2,058 元觀之，債務人
    之財產確不足履行全部債務，債務人主張有不能清償債務情
    事，當屬實在。此外，債務人復查無消費者債務清理條例第
    6 條第3 項、第8 條或第46條各款所定駁回更生聲請之事由
    存在，則債務人聲請更生，應屬有據。揆諸首開說明，應予
    開始更生程序，並命司法事務官進行本件更生程序。
四、爰裁定如主文。
中    華    民    國   100    年    12    月    28    日
                  民事第二庭  法      官  黃欣怡
上為正本係照原本作成。
本件不得抗告。
中    華    民    國   100    年    12    月    29    日
                              書  記  官  朱亮彰